---
title: "SVM Implementation"
author: "Jakub Bejnarowicz"
date: "3/1/2018"
output:
  html_document:
    df_print: paged
---
```{r init}
library(e1071)
library(ROCR)
library(rpart)

data <- read.csv("tic-tac-toe.data", header = F, strip.white = T)
colnames(data) <- c(1:9, "win_x")
n = nrow(data)
data <- data[sample(n),]
train <- data[1:round(0.7*n),]
test <- data[(round(0.7*n)+1):n,]

# Train SVM
model <- svm(win_x ~ ., data=train)

# Predict svm fitted model on test data
pred <- predict(model, test, type = "prob")

# Confusion table
conf <- table(test$win_x, pred)

```
## Wymagania
UCI Machine Learning Repository: Tic-Tac-Toe Endgame Data Set
https://archive.ics.uci.edu/ml/datasets/Tic-Tac-Toe+Endgame
2. zbuduj model SVM
3. wczytać plik z danymi; zbiór testowy/uczący; wybrać metodę;
4: wypisać zmienne istotne (p-value 0,001 (gwiazdki)); ocenić klasyfikator (model) pole pod wykresem AUC;
5: wykres AUC; opisane osie; modyfikacja wykresu: tytuł;
KOMENTARZ wnioski, 5 zdań. W modelowaniu zmienne istotne to; Ta zmienna ma wpływ; To zależy od tamtego.

## Prerequiments
```
install.packages("e1071")
```

## Struktura danych

Attribute Information: x=player x has taken, o=player o has taken, b=blank)

1. top-left-square: {x,o,b}
2. top-middle-square: {x,o,b}
3. top-right-square: {x,o,b}
4. middle-left-square: {x,o,b}
5. middle-middle-square: {x,o,b}
6. middle-right-square: {x,o,b}
7. bottom-left-square: {x,o,b}
8. bottom-middle-square: {x,o,b}
9. bottom-right-square: {x,o,b}
10. Class: {positive,negative}

Class Distribution: About 65.3% are positive (i.e., wins for "x")

## Modelowanie
```{r model,
summary(model)
```

Confusion table
```{r conf, echo=F}
conf
```

```{r pressure, echo=F}
plot(pressure)
```
